【裁判字號】    92,易,867
【裁判日期】    920321
【裁判案由】    竊盜等
【裁判全文】
臺灣板橋地方法院刑事判決                          九十二年度易字第八六七號
    公  訴  人  臺灣板橋地方法院檢察署檢察官
    被      告  乙○○
右列被告因竊盜案件，經檢察官提起公訴（九十二年度偵字第四一五三號）及移
辦（九十二年度偵字第四四一二號），本院判決如左：
    主  文
乙○○連續攜帶兇器竊盜，處有期徒刑拾月。扣案之鐵鎚貳把均沒收。
    事  實
一、乙○○曾於民國（下同）八十六年間因妨害自由案件，經臺灣桃園地方法院判處
    有期徒刑一年六月確定，嗣並入獄執行，於九十二年一月二十三日假釋出監（縮
    刑期滿日期本應為九十二年五月六日），其於假釋期間，猶不知悔改，竟基於意
    圖自己不法所有及毀損之概括犯意，先於九十二年二月十七日一時五十分許，攜
    帶客觀上可為兇器之鐵鎚一把，在臺北縣三峽鎮○○路三五一號對面路旁，見甲○○所使用之車號三八一─ＬＢ號營業小客車停放於該處，趁人不注意之際，即
    以所攜帶之鐵鎚敲破該小客車之之右前方車窗玻璃而損壞車窗玻璃，足以生損害
    於甲○○，並進入車內而欲竊取車內之物，尚未得手之際，即為警當場查獲，並
    扣得乙○○所有供犯罪所用之鐵鎚一把；乙○○復於九十二年二月二十二日十時
    五十分許，攜帶客觀上可為兇器之鐵鎚一把及剪刀一把，在臺北縣土城市○○街
    一號對面，見丙○○所有之車號ＨＤ─九五六二號自用小客車停放於該處，趁人
    不注意之際，以所攜帶之鐵鎚敲破該小客車之右前方車窗玻璃而損壞車窗玻璃，
    足以生損害於丙○○，並進入車內竊取丙○○置於該車內之行車執照一張、保險
    證一張、回數票五張、統一發票一張而得手，嗣於九十二年二月二十二日十一時
    十分許，在臺北縣土城市○○路與中興路口，為警查獲乙○○，並扣得乙○○所
    有供犯罪所用之鐵鎚一把，另扣得剪刀一把。
二、案經被害人甲○○訴由臺北縣政府警察局三峽分局報請臺灣板橋地方法院檢察署
    檢察官偵查起訴，及被害人丙○○訴由臺北縣政府警察局土城分局報請臺灣板橋
    地方法院檢察署檢察官偵查起訴。
    理  由
一、右揭事實，業據被告乙○○迭於警訊、偵查及本院審理時坦承不諱，核與告訴人
    甲○○、丙○○分別於警訊及本院審理時所指訴之情節相符，並經目擊證人孔祥
    光於警訊時證述甚詳，復有臺北縣警察局贓物認領保管單一份在卷可憑，並有扣
    案之鐵鎚二把、剪刀一把足資佐證。是本件事證已臻明確，被告犯行洵堪認定，
    應予依法論處。
二﹑查被告乙○○於九十二年二月十七日攜帶客觀上可作為兇器使用之鐵鎚一把，著
    手竊取甲○○之物而未得手，並損壞車號三八一─ＬＢ號營業小客車之右前方車
    窗玻璃，核被告所為，係犯刑法第三百二十一條第二項、第一項第三款之加重竊
    盜未遂罪及同法第三百五十四條之毀損罪；又被告於九十二年二月二十二日攜帶
    客觀上可作為兇器使用之鐵鎚一把及剪刀一把，竊取丙○○之物，並以鐵鎚損壞
    車號ＨＤ─九五六二號營業小客車之右前方車窗玻璃，核被告所為，係犯刑法第
    三百二十一條第二項、第一項第三款之加重竊盜既遂罪及同法第三百五十四條之
    毀損罪。被告先後二次竊盜及毀損犯行，均時間緊接，犯罪基本構成要件相同，
    顯係基於概括犯意為之，均係連續犯，應依刑法第五十六條之連續犯規定，論以
    較重之刑法第三百二十一條第一項第三款之加重竊盜既遂罪、刑法第三百五十四
    條之毀損一罪，並加重其刑。又被告所犯上開加重竊盜既遂與毀損二罪，具有方
    法結果之牽連關係，應依刑法第五十五條之規定，從一重之加重竊盜既遂罪處斷
    。爰審酌被告連續竊盜他人財物，及其犯罪之動機、目的、手段、方法、犯罪所
    生損害等一切情狀，量處如主文所示之刑，以示懲儆。至扣案之鐵鎚二把，係被
    告所有供竊盜及毀損所用之物，業據被告於本院審理時供明在卷，應併依刑法第
    三十八條第一項第二款之規定宣告沒收，另扣案之剪刀一把，並無證據證明係被
    告供竊盜或毀損所用之物，爰不予宣告沒收。
三、按刑事訴訟法第二百三十二條所謂犯罪之被害人，指因犯罪行為直接受損害之人
    ，就財產犯罪言，所有權人固為被害人，即對於財產事實上有使用監督之人，因
    他人之犯罪行為致其使用監督權受侵害者，亦不失為直接被害人，最高法院九十
    年度台非字第九七號判決可資參照。本件告訴人甲○○雖非車號ＨＢ─九五六二
    號營業小客車，該營業小客車係登記於陸盛交通企業有限公司等情，有車籍作業
    系統─查詢認可資料一份在卷可憑，惟告訴人甲○○於警訊時已陳明：該營業小
    客車係靠行於陸盛交通企業有限公司，平時由伊使用等語（見九十二年度偵字第
    四一五三號偵查卷第十八頁），則本件告訴人甲○○既為該營業小客車之使用監
    督權人，揆諸前揭說明，其就本件被告所犯毀損罪部分有告訴權，併此敘明。
四、至移送併辦部分，雖未經檢察官起訴，惟與檢察官起訴之部分，被告係基於概括
    之犯意而為，係連續犯，屬裁判上之一罪，基於審判不可分原則，本院自得併予
    審究，附此敘明。
據上論斷，應依刑事訴訟法第二百九十九條第一項前段，刑法第五十六條、第三百二
十一條第一項第三款、第三百五十四條、第五十五條、第三十八條第一項第二款，罰
金罰鍰提高標準條例第一條前段，判決如主文。
本案經檢察官吳宗光到庭執行職務
中      華      民      國    九十二    年      三      月    二十一    日
                                      臺灣板橋地方法院刑事第六庭
                                          法  官  林海祥
右正本證明與原本無異。
如不服本判決，應於判決送達後十日內，向本院提出上訴狀。
                                          書記官  陳映孜
中      華      民      國    九十二    年      三      月    二十一    日
附錄本案論罪科刑主要法條：
中華民國刑法第三百二十一條
犯竊盜罪而有左列情形之一者，處六月以上、五年以下有期徒刑：
一於夜間侵入住宅或有人居住之建築物、船艦或隱匿其內而犯之者。
二  毀越門扇、牆垣或其他安全設備而犯之者。
三  攜帶兇器而犯之者。
四  結夥三人以上而犯之者。
五  乘火災、水災或其他災害之際而犯之者。
六  在車站或埠頭而犯之者。
前項之未遂犯罰之。


司法院資訊處製作；財團法人民間司法改革基金會備份。
